臺灣桃園地方法院民事判決
110年度訴字第2243號
原      告  彭苡妍  

訴訟代理人  鄧湘全律師
複代理人    江宇軒律師（訴訟中終止委任）
            洪國華律師
被      告  王伊瑞  
訴訟代理人  林殷佐律師
被      告  李婷婷  
訴訟代理人  鄧文宇律師
上列當事人間因損害賠償案件，本院於民國111年7月1日言詞辯
論終結，判決如下：
    主      文
一、被告應連帶給付原告新臺幣壹拾伍萬元，及被告乙○○自民國
    一百一十年十一月十七日起、被告甲○○自民國一百一十年十
    一月十八日起，均至清償日止，按週年利率百分之五計算之
    利息。
二、原告其餘之訴駁回。
三、訴訟費用由被告連帶負擔百分之十，其餘由原告負擔。
四、本判決第一項得假執行；但被告如以新臺幣壹拾伍萬元為原
    告預供擔保，得免為假執行。
五、原告其餘假執行之聲請駁回。
    事實及理由
一、原告主張：緣原告與被告甲○○於民國99 年10 月10日結婚，
    被告乙○○明知甲○○係有配偶之人，仍於如附表編號1至5所示
    之時間、地點，以如附表編號1至5所示之方式，破壞原告與
    甲○○間夫妻婚姻生活圓滿安全及幸福，不法侵害原告基於配
    偶關係之身分法益，且情節重大，致原告精神上受有痛苦，
    故原告自得依民法第184 條第1 項、第195 條第1 項、第3 
    項之規定，請求被告賠償非財產上損害等語。並聲明：被告
    應連帶給付原告新臺幣（下同）150萬元，並自起訴狀繕本
    送達之翌日起至清償日止，按週年利率百分之5 計算之利息
    ；願供擔保請准宣告假執行。
二、被告甲○○則以：被告甲○○雖於與原告離婚前與被告乙○○有短
    暫互動往來，但仍未逾越男女一般友誼界線，雙方並未有親
    密肢體接觸；被告甲○○與原告前於鈞院109年度婚字第363號
    離婚等事件（下稱前案）審理中，原告即曾表示被告侵害其
    配偶權，嗣前案經臺灣高等法院以110年度家上移調字第72
    號調解成立，於調解筆錄內載明「兩造其餘請求拋棄」，則
    原告今日再提起本件訴訟，自有違誠信原則；又原告所主張
    之慰撫金金額過高等情，資為抗辯。並聲明：原告之訴駁回
    ；如受不利判決，願供擔保請准免為宣告假執行。
三、被告乙○○則以：被告甲○○與伊表示已離婚，被告間雖有短暫
    互動，但無發生性行為或親密舉動；又原告所主張之慰撫金
    金額過高等情，資為抗辯。並聲明：原告之訴駁回；如受不
    利判決，願供擔保請准免為宣告假執行。　　
四、兩造不爭執事項：
（一）原告與被告甲○○於99年10月10日結婚登記，於110年8月9 
      日經臺灣高等法院以110 年度家上移調字第72號調解離婚
      。
（二）被告甲○○、乙○○係采盟股份有限公司精采分公司同事。
（三）被告甲○○、乙○○於109 年9 月20日曾共同前往桃園市○○區
      ○○路000 號。
（四）被告甲○○對於原證7之照片，其形式上真正不爭執。
（五）臺灣高等法院以110 年度家上移調字第72號調解筆錄記載
      「七、兩造其餘請求均拋棄」。
五、本院得心證之理由：
（一）關於如附表編號3至5所示部分：
　 1、查被告甲○○曾於如附表編號3至5所示之時間，與被告乙○○
      前往如附表所示之地點，共同出遊，有原告提出之影片及
      翻拍照片在卷可參。再觀諸卷附照片，可知照片中男女曾
      互以其手臂相勾，兩人緊貼彼此身體共同前行，或共同搭
      車前往嘉義地區，有上開翻拍照片附卷可稽。
　 2、次查，質諸證人丙○○到庭證稱：伊知道被告甲○○的長相，
      是因為伊有跟拍過。（提示本院卷第69頁，卷附列印照片
      ，照片中之自小客車係何人駕駛？當時去何處？做何事？
      ）上開照片係伊拍攝，有看到開車的人是被告甲○○，當時
      自副駕駛座上車的人是一位女性。（提示本院卷第71至73
      頁，卷附列印照片，照片中之自小客車係何人駕駛？當時
      在何處？做何事？）上開照片是伊拍攝的，看到男性自駕
      駛座下車，照片中的女性自副駕駛座下車，地點是在宜蘭
      ，該處是溫泉會館專屬停車場，照片中的男女後來是去溫
      泉會館；69頁駕車的男性與71頁照片中的男性是同一人，
      女性也是同一人；73頁的照片也是伊拍攝，溫泉會館的位
      置是在照片的右方，是這張照片未拍攝到的地方；（提示
      本院卷第75至81頁，卷附列印照片，照片中之自小客車係
      何人駕駛？當時在何處？做何事？）上開照片也是伊所拍
      攝，當時上開自小客車是自嘉義的汽車旅館駛出，後來有
      停靠路邊下車購買物品，所以伊有看到駕駛人是被告甲○○
      ，當時坐在車上的女性就是卷69頁及71-73 頁的同一位女
      性等語結證屬實。足見原告主張被告2人於如附表編號3至
      5所示之時間、地點，以如附表編號3至5所示之方式，有
      此等親密行為，非屬無據。
（二）關於如附表編號1至2所示部分：　　
　 1、原告主張被告乙○○曾以如附表編號1所示方式傳送「老公
      」用語稱呼被告甲○○，然為被告甲○○、乙○○所否認，且觀
      諸上開於網際網路通訊軟體LINE對話紀錄，未能自對話內
      容得知發話者為何人，原告亦未能提出發話者之完整對話
      紀錄，以證明其形式上真正，自難僅憑截錄對話之翻拍照
      片，遽認被告間有以此用語相稱之情形。
　 2、又查，原告主張被告曾於如附表編號2所示時間，共同前
      往如附表編號2所示地點用餐，認有侵害原告配偶權。惟
      查，觀諸上開照片，係男、女各1人坐在便利商店用餐區
      ，既難認身體有何親密接觸或舉止，亦難自照片得知上開
      2人對話內容，尚難僅憑照片內容，遽認被告有侵害原告
      配偶權之行為。
（三）按「不法侵害他人之身體、健康、名譽、自由、信用、隱
      私、貞操，或不法侵害其他人格法益而情節重大者，被害
      人雖非財產上之損害，亦得請求賠償相當之金額」、「前
      二項規定，於不法侵害他人基於父、母、子、女或配偶關
      係之身分法益而情節重大者，準用之」，民法第195 條第
      1 項、第3 項定有明文。復按「所謂身分權，係指基於特
      定身分而發生的權利，主要有親權、配偶權及繼承權，均
      屬於該項規定所稱的權利。又所謂配偶權，指配偶間因婚
      姻而成立以互負誠實義務為內容的權利，因此一方配偶與
      第三人通姦時，係共同侵害他方配偶之配偶權。又身分權
      被侵害時，因身分權亦具有人格關係上之利益，他方配偶
      即得依民法第184 條第1 項前段規定，主張其身分權受侵
      害，並得依同法第195 條第3 項規定，請求賠償非財產上
      損害」，臺灣高等法院98年度上易字第659 號判決意旨參
      照。另按因故意或過失，不法侵害他人之權利者，負損害
      賠償責任，民法第184 條第1 項前段定有明文。又婚姻係
      以夫妻之共同生活為其目的，配偶應互相協力保持其共同
      生活之圓滿安全及幸福，而夫妻互守誠實，係為確保其共
      同生活之圓滿安全及幸福之必要條件，配偶自有因婚姻契
      約而互負誠實之義務，配偶之一方行為不誠實，破壞共同
      生活之圓滿安全及幸福者，即為違反因婚姻契約之義務而
      侵害他方之權利（最高法院55年台上字第2053號判例意旨
      參照）。故上開法條所稱之『配偶權』，應係指配偶間因婚
      姻關係成立以互負誠實義務為內容之權利，一方配偶與第
      三人通姦，固係共同侵害他方配偶之配偶權，惟配偶權之
      範圍依上說明應不以此為限，凡逾越婚姻誠實義務之行為
      ，諸如與配偶以外之人同宿一室、摟抱、親吻或其他等行
      為，依社會一般通念，足以破壞夫妻共同生活圓滿、安全
      及幸福，而有違婚姻關係配偶間應負之誠實義務者，均屬
      之，是查，被告不否認前均係采盟股份有限公司精采分公
      司同事，對於被告甲○○係有配偶之人，尚難諉為不知，竟
      仍於上開如附表編號3至5所示時間、地點，為上開親密行
      為，依社會一般通念，已足以破壞夫妻婚姻關係中，配偶
      應負之誠實義務，自屬侵害原告之配偶權，並屬侵害身分
      法益情節重大無誤，原告自得依民法第195 條第3 項請求
      被告負賠償甚明。
（四）再按「法院對於慰撫金之量定，應斟酌實際加害情形、所
      造成之影響、被害人痛苦之程度、兩造之身分地位經濟情
      形及其他各種狀況，以核定相當之數額」，最高法院47年
      台上字第1221號、51年台上字第223 號判例意旨參照。查
      兩造之財產、所得狀況，有兩造之戶籍資料查詢結果在卷
      可稽，並經兩造於審理中自陳等情，本院復審酌被告侵害
      原告配偶權之方式、時間久暫等一切情狀，認原告確有相
      當之精神上痛苦，故本院認原告得請求之慰撫金數額應以
      15萬元為適當，逾此範圍之數額，則屬無由。
（五）末按「給付無確定期限者，債務人於債權人得請求給付時
      ，經其催告而未為給付，自受催告時起，負遲延責任。其
      經債權人起訴而送達訴狀，或依督促程序送達支付命令，
      或為其他相類之行為者，與催告有同一之效力」、「遲延
      之債務，以支付金錢為標的者，債權人得請求依法定利率
      計算之遲延利息。但約定利率較高者，仍從其約定利率」
      、「應付利息之債務，其利率未經約定，亦無法律可據者
      ，週年利率為百分之5 」，民法第229 條第2 項、第233
      條第1 項、第203 條分別定有明文。又查損害賠償請求權
      屬未定期限之金錢債權，原告自得請求被告自收受起訴狀
      繕本送達（被告甲○○於110 年11月17日收受、被告乙○○於
      同年月16日收受，有本院送達證書附卷可參，見本院卷第
      95、96頁）之翌日起至清償日止之法定遲延利息。
（六）至被告甲○○一再陳稱：兩造於臺灣高等法院就離婚案件達
      成和解並製作載明「兩造其餘請求拋棄」之調解筆錄，且
      於該次和解時已大幅度讓步，亦包含本件原告主張之侵害
      配偶權事件在內，而原告既然已同意兩造間各樣紛爭達成
      和解，今原告再提出本案請求顯無理由亦有違誠信原則云
      云。然查，觀諸本院109年度婚字第363號、臺灣高等法院
      以110 年度家上移調字第72號等全卷，原告雖曾就如附表
      所示行為提出書狀，惟於上開事件中未曾就該等行為主張
      或請求損害賠償，業據本院核閱上開卷宗無訛，自難認原
      告已對被告甲○○拋棄本件侵權行為損害賠償之請求，被告
      對此亦未舉證以實其說，其辯稱尚難採信。
六、綜上所述，原告依據民法第184 條第1 項前段、第185 條、
    第195 條之規定，請求被告連帶給付15萬元，及被告甲○○自
    110 年11月18日起、被告乙○○自110 年11月17日起，均至清
    償日止，按週年利率百分之5 計算之利息，為有理由，應予
    准許。逾此範圍之請求，為無理由，應予駁回。
七、再本判決所命被告給付原告之金額未逾50萬元，依民事訴訟
    法第389 條第1 項第5 款規定，應依職權宣告假執行。此部
    分原告雖陳明願供擔保請求宣告假執行，惟僅係促請本院為
    上開宣告假執行職權之發動，毋庸另為准駁之諭知。又本院
    併依民事訴訟法第392 條第2 項規定，依聲請及依職權宣告
    被告預供擔保得免為假執行。另原告其餘之訴經駁回之部分
    ，其假執行之聲請均已失所附麗，應併駁回之。
八、本件事證已臻明確，兩造其餘攻擊、防禦方法及證據資料，
    經本院審酌後，認對於判決結果不生影響，爰不一一論述，
    併此敘明。
九、訴訟費用負擔之依據：民事訴訟法第79條、第85條第2項。
中　　華　　民　　國　 111　　年　　7　　 月　　22　　日
                  民事第四庭    法　官　林常智

以上正本係照原本作成
如對本判決上訴，須於判決送達後 20 日內向本院提出上訴狀。
如委任律師提起上訴者，應一併繳納上訴審裁判費。

中　　華　　民　　國　 111　　年　　7　　 月　　22　　日
                                書記官　石幸子

附表：
編號 原告主張侵權行為態樣 侵權行為時間 地點 證據 1 被告乙○○於網際網路通訊軟體LINE以「老公」稱呼被告甲○○ 107年6月6日 不詳 網際網路通訊軟體LINE對話翻拍照片影本（原證3） 2 被告甲○○接被告乙○○下班後，在桃園市中壢區統一超商便利商店一起用餐。 109年9月20日 桃園市○○區○○路000號統一超商便利商店 現場照片2張（原證7） 3 被告甲○○摟住被告乙○○腰部 110年1月28日 宜蘭縣○○鄉○○路000號之福岡七號溫泉飯店停車場 影片及翻拍照片（原證9） 4 被告甲○○與被告乙○○一同自福岡七號溫泉飯店出來 110年1月28日 宜蘭縣○○鄉○○路000號之福岡七號溫泉飯店 影片及翻拍照片（原證9） 5 被告甲○○駕駛車牌號碼0000-00號小客車、搭載被告乙○○自歐遊汽車旅館嘉義館駛出 110年4月2日 （原告於111年4月1日當庭陳述並更正日期） 嘉義市○區○○路000號 影片及翻拍照片（原證10）